【裁判字號】    99,親,18
【裁判日期】    990831
【裁判案由】    否認婚生子女
【裁判全文】
臺灣苗栗地方法院民事判決                99年度親字第18號
原        告  甲○○
訴 訟 代理人  曾琬鈴律師
被        告  乙○○
兼法定代理人  丙○○
上列當事人間否認婚生子女事件，本院於民國99年8 月17日言詞
辯論終結，判決如下：
    主    文
確認被告乙○○（男，民國99年4 月14日出生）非原告甲○○自
被告丙○○受胎所生之婚生子女。
訴訟費用由被告負擔。
    事實及理由
一、原告起訴主張：原告甲○○與被告丙○○於民國96年1 月20
    日結婚，惟婚後兩造感情不睦，於婚姻關係存續中，原告與
    訴外人發生性行為而受胎，嗣原告與被告丙○○於98年8 月
    12日離婚並辦妥離婚登記，原告於99年4 月14日產下被告乙○○，因被告乙○○係在原告與被告丙○○婚姻存續期間所
    受胎，依法推定為被告丙○○之婚生子，惟被告乙○○確非
    原告自被告丙○○受胎所生，實係原告與訴外人所生，此有
    超微基因偵測親子血緣鑑定結果一份可資參照，依據檢測結
    果，已否定被告丙○○與被告乙○○間有親子血緣關係。爰
    於法定期限內依民法第1063條之規定，訴請確認被告乙○○
    非原告自被告丙○○受胎所生之婚生子，而聲明如主文所示
    。
二、被告則陳述以：對本件請求認諾，對原告所為陳述及聲明不
    爭執，並同意鑑定報告之內容等語。
三、按關於認諾及訴訟上自認或不爭執事實之效力之規定，於否
    認子女之訴，不適用之，此觀民事訴訟法第594 條、第589
    條之規定自明。本件被告雖對原告所主張之事實不爭執，然
    依上開法律規定，本院仍須調查證據以資審認原告所主張之
    事實是否為真實，不得逕以被告之視為自認即認為原告主張
    之事實為可採，先予敘明。
四、次按，妻之受胎，係在婚姻關係存續中者，推定其所生子女
    為婚生子女；前項推定，如夫妻之一方能證明子女非為婚生
    子女者，得提起否認之訴；但應於夫妻之一方知悉該子女非
    為婚生子女之時起，2 年內為之；民法第1063條定有明文。
    又稱婚生子女者，謂由婚姻關係受胎而生之子女；從子女出
    生日回溯第181 日起至第302 日止，為受胎期間；民法第10
    61條、第1062條第1 項亦有明白規定。
五、查原告上開主張，業據其提出戶籍謄本、出生證明及超微基
    因偵測血緣鑑定報告書等件附卷為證，核與被告所陳述之事
    實相符，堪信原告前開主張為真實。從而，原告之子乙○○
    受胎期間雖在原告與被告丙○○婚姻關係存續中，受推定為
    原告與被告丙○○之婚生子女，惟依上開說明，原告之子乙○○既非原告自被告受胎所生，實係原告與訴外人所生，則
    原告依前揭法條之規定，於知悉子女出生之日（民國99年4
    月14日）起2 年內，提起本件否認婚生子女之訴，請求確認
    被告乙○○非原告自被告丙○○受胎所生之子，即有理由，
    應予准許。
六、因本案事證已臻明確，兩造其餘主張陳述及所提之證據，均
    毋庸再予審酌，附此敘明。
七、據上論結，原告之訴為有理由，依民事訴訟法第78條規定，
    判決如主文。
中    華    民    國    99    年     8    月    31    日
                  家事法庭    法  官   李麗萍
以上正本係照原本作成。
如對本判決上訴，須於判決送達後20日之不變期間內，向本院提
出上訴狀，並繳納上訴費4,500 元。
                              書記官   曾建和
中    華    民    國    99    年     8    月    31    日

司法院資訊處製作；財團法人民間司法改革基金會備份。
